【裁判字號】    92,訴,216
【裁判日期】    920530
【裁判案由】    違反毒品危害防制條例
【裁判全文】
臺灣新竹地方法院刑事判決                          九十二年度訴字第二一六號
    公  訴  人  臺灣新竹地方法院檢察署檢察官
    被      告  甲○○
右被告因違反毒品危害防制條例案件，經檢察官提起公訴（九十一年毒偵字第一三五
二號），本院判決如左：
    主  文
甲○○連續施用第一級毒品，累犯，處有期徒刑壹年。
    事  實
一、甲○○曾於民國八十八年間，因違反毒品危害防制條例案件，經本院判處有期徒
    刑四月，如易科罰金以三百元折算一日確定，甫於八十九年五月十二日易科罰金
    執行完畢。
二、甲○○前因違反毒品危害防制條例案件，經本院以八十七年度毒聲字第四六號裁
    定送觀察、勒戒後，因認無繼續施用毒品之傾向，由臺灣新竹地方法院檢察署檢
    察官於民國八十七年七月一日，以八十七年度偵字第三六八０號不起訴處分確定
    ；後因再行施用毒品，復經本院以八十七年度毒聲字第一ＯＯＯ號裁定送觀察、
    勒戒後，因認有繼續施用毒品之傾向，再經本院以八十八年度毒聲字第四五七號
    裁定令入戒治處所施以強制戒治一年，甲○○此部分犯行業經本院於八十八年五
    月十二日，以八十八年度竹北簡字第一一二號判處有期徒刑四月。而甲○○上開
    強制戒治，嗣經本院於八十八年八月三十日以裁定停止戒治並付保護管束出戒治
    所至八十九年二月十八日保護管束期滿。甲○○於前開保護管束期間再因施用毒
    品案件，經臺灣高等法院於八十九年九月二十八日，判處有期徒刑五月確定，惟
    未撤銷保護管束。其於九十年間，復因施用第一級毒品海洛因及第二級毒品安非
    他命案件，再經本院以九十年度毒聲字第一一號裁定強制戒治一年，此部分犯行
    亦經本院分以九十年度易字第五七號及九十年度訴字第五一四號判處有期徒刑六
    月及十月確定。甲○○繼因執行上開戒治屆滿三月且成效評定為合格，經本院以
    九十年度毒聲字第一六一號裁定自九十一年三月十三日起停止戒治，所餘期間付
    保護管束。詎甲○○於該保護管束期間仍不知悔改，另基於施用第一級毒品海洛
    因之概括犯意，自九十一年七月十五日某時起至九十一年七月三十一日某時止，
    在不詳處所，以香煙攙放海洛因之方式，連續施用第一級毒品海洛因數次。嗣經
    警於九十一年七月三十一日依毒品列管人口規定通知採尿檢驗，呈現嗎啡（即海
    洛因之代謝物）之陽性反應，始得知上情。而甲○○因上開犯行違反保護管束應
    遵守事項情節重大，乃經本院以九十一年度毒聲字第一六一號裁定撤銷停止戒治
    ，令入戒治處所施以強制戒治。
二、案經新竹縣警察局竹北分局報告台灣新竹地方法院檢察署檢察官偵查起訴。
    理  由
一、訊據被告甲○○對於右揭時、地連續施用第一級毒品海洛因之犯行坦承不諱（參
    本院九十二年五月十三日之審理筆錄）。且其於九十一年七月三十一日經警通知
    採尿後將其所親採集之尿液送檢驗，呈毒品嗎啡之陽性反應之事實，有昭信科技
    顧問有限公司於九十一年八月十四日之編號ＧＺ00000000000號之濫
    用藥物陽性檢體檢驗報告在卷可查（參偵查卷第五頁）。是本案事證明確，被告
    自白亦與事實相符。
二、又被告甲○○前因違反毒品危害防制條例案件，經本院以八十七年度毒聲字第四
    六號裁定送觀察、勒戒後，因認無繼續施用毒品之傾向，由臺灣新竹地方法院檢
    察署檢察官於民國八十七年七月一日，以八十七年度偵字第三六八０號不起訴處
    分確定；後因再行施用毒品，復經本院以八十七年度毒聲字第一ＯＯＯ號裁定送
    觀察、勒戒後，因認有繼續施用毒品之傾向，再經本院以八十八年度毒聲字第四
    五七號裁定令入戒治處所施以強制戒治一年，甲○○此部分犯行業經本院於八十
    八年五月十二日，以八十八年度竹北簡字第一一二號判處有期徒刑四月。而甲○
    ○上開強制戒治，嗣經本院於八十八年八月三十日以裁定停止戒治並付保護管束
    出戒治所至八十九年二月十八日保護管束期滿。甲○○於前開保護管束期間再因
    施用毒品案件，經臺灣高等法院於八十九年九月二十八日，判處有期徒刑五月確
    定，惟未撤銷保護管束。其於九十年間，復因施用第一級毒品海洛因及第二級毒
    品安非他命案件，再經本院以九十年度毒聲字第一一號裁定強制戒治一年，此部
    分犯行亦經本院分以九十年度易字第五七號及九十年度訴字第五一四號判處有期
    徒刑六月及十月確定，此有台灣高等法院被告全國前案紀錄表附卷可稽，是本案
    被告再犯施用毒品之犯行，應堪認定，自應依法論處。
三、被告連續施用第一級毒品海洛因數次，核其所為，係違反毒品危害防制條例第十
    條第一項施用第一級毒品罪；其持有第一級毒品海洛因之低度行為，應為施用海
    洛因之高度行為所吸收，不另論罪；又其先後多次施用第一級毒品犯行，時間密
    接且犯罪構成要件相同，顯係基於概括犯意所為，為連續犯，應依刑法第五十六
    條之規定論以一罪，並依法加重其刑。再被告於九十一年七月十五日起至九十一
    年七月三十日止施用海洛因數次之犯行，雖未經起訴，惟該部分與已起訴部分具
    有連續犯之裁判上不可分關係，本院自得一併審理，併此敘明。甲○○曾於八十
    八年間，因違反毒品危害防制條例案件，經本院判處有期徒刑四月，如易科罰金
    以三百元折算一日確定，甫於八十九年五月十二日易科罰金執行完畢，有台灣高
    等法院被告全國前案紀錄表在卷足憑，其於執行完畢後五年以內再犯本件有期徒
    刑以上之罪，為累犯，應依法遞加重其刑。爰審酌被告一己施用毒品，危害健康
    至深且鉅，且經戒治後，仍不思改進、戒斷，惟犯後坦承犯行等一切情狀，量處
    如主文所示之刑，以示懲戒。
據上論斷，應依刑事訴訟法第二百九十九條第一項前段，毒品危害防制條例第十條第
第一項，刑法第十一條前段、第五十六條、第四十七條，判決如主文。
本案經檢察官鍾曉亞到庭執行職務。
中      華      民        國    九十二    年     五     月     三十    日
                                        臺灣新竹地方法院刑事第一庭
                                            法  官    彭  淑  苑
右正本證明與原本無異。
如不服本判決，應於判決送達後十日內向本院提出上訴狀( 應附繕本 )，上訴於
臺灣高等法院。
                                            書記官    饒  興  蘭
中      華      民        國    九十二    年     五      月     三十    日
附錄：本案論罪科刑法條全文
毒品危害防制條例第十條
施用第一級毒品者，處六月以上五年以下有期徒刑。
施用第二級毒品者，處三年以下有期徒刑。


司法院資訊處製作；財團法人民間司法改革基金會備份。
